臺灣板橋地方法院刑事判決　　　　　　100年度簡上字第832號
上　訴　人　臺灣板橋地方法院檢察署檢察官
被　　　告　黃品豪
上列上訴人因被告犯妨害名譽案件，不服本院100 年度簡字第
5346號中華民國100 年8 月2 日第一審判決（聲請簡易判決處刑
案號：100 年度偵字第14423 號），提起上訴，本院管轄之第二
審合議庭判決如下：
    主  文
上訴駁回。
    事  實
一、黃品豪與林文禎前為男女朋友關係，兩人於民國99年6 月間
    分手，黃品豪因而心生不滿，竟意圖散布於眾，於99年11月
    12日、13日，在其新北市○○區○○路二段37巷216 號住處
    ，利用其申請之電腦網際網路，以「lstudio 」帳號，在不
    特定多數人均得觀看之「無名小站」部落格上及Mobile 01
    網站之「兩性與感情討論區」，以「天使的愛情故事（序）
    、(二)、(三)、(四)、(五)待補」為標題，接續發表其與林文禎交往
    過程系列文章，並刊登林文禎之全名，搭配張貼黃品豪為林
    文禎拍攝之私人照片，且描述兩人性愛過程、林文禎與他人
    交往細節，其中發表內容含有「那就叫她的本名林文禎吧」
    、「小惠出現了，並拿出自己丈夫習慣劈腿的許多證據…天
    使也許比較無法抵抗物質的誘惑和新世界的刺激…」、「那
    時我的心底有一絲的不諒解，天啊，這是什麼樣的一個家？
    爸媽整天酗酒，但對別人的要求倒是不低」、「我依然希望
    她能夠回到我身邊，照顧她，讓她回復那所謂正常人的日子
    …而不是夜夜於酒店笙歌，計算著該從誰那裡弄多少貨，得
    再喝掉多少酒，白天再醉倒躺在藥廠中盤懷裡的日子」、「
    現在的夜生活中，另一群人隨時等著救她，只要她肯付出她
    的肉體」、「如果你有幸成為我的穴兄弟，你和天使現在有
    利益關係，而我們的體液，也有一定的親密…」等之文字，
    傳述足以毀損林文禎名譽之事，嗣經林文禎上網發現，始悉
    上情。
二、案經林文禎訴請臺灣板橋地方法院檢察署檢察官偵查後聲請
    簡易判決處刑。
    理  由
一、訊據被告黃品豪固坦承於上開時地透過電腦網際網路，以「
    lstudio 」帳號，在「無名小站」部落格上及Mobile 01 網
    站之「兩性與感情討論區」，以「天使的愛情故事（序）、
    (二)、(三)、(四)、(五)待補」為標題，接續發表其與告訴人林文禎
    交往過程系列文章，惟矢口否認有何妨害名譽犯行，辯稱：
    伊認為所發表文章無影響到告訴人之名譽，亦未誹謗告訴人
    云云。惟查：
  (一)被告與告訴人前為男女朋友關係，兩人於99年6 月間分手，
    被告於99年11月12日、13日，在其新北市○○區○○路二段
    37巷216 號住處，透過電腦網際網路，以「lstudio 」帳號
    ，在「無名小站」部落格上及Mobile 01 網站之「兩性與感
    情討論區」，以「天使的愛情故事（序）、(二)、(三)、(四)、(五)
    待補」為標題，接續發表其與告訴人交往過程系列文章，刊
    登告訴人全名，搭配張貼其為告訴人拍攝之私人照片，且描
    述兩人性愛過程、告訴人與他人交往細節等，其中發表內容
    含有「天使（指告訴人）也許比較無法抵抗物質的誘惑和新
    世界的刺激」、「天啊，這是什麼樣的一個家？爸媽（指告
    訴人父母）整天酗酒」、「我依然希望她（指告訴人）能夠
    回到我身邊，照顧她，讓她回復那所謂正常人的日子…而不
    是夜夜於酒店笙歌，計算著該從誰那裡弄多少貨，得再喝掉
    多少酒，白天再醉倒躺在藥廠中盤懷裡的日子」、「現在的
    夜生活中，另一群人隨時等著救她（指告訴人），只要她肯
    付出她的肉體」、「如果你有幸成為我的穴兄弟，你和天使
    現在有利益關係，而我們的體液，也有一定的親密」等文字
    之事實，業據被告於本院審理時坦承不諱，並有「lstudio
    」帳號於「無名小站」網誌及Mobile 01 網站之「兩性與感
    情討論區」發表文章之電腦畫面列印資料各1 份在卷可稽，
    可堪認定。
  (二)按刑法誹謗罪係以意圖散佈於眾，而指摘或傳述足以毀損他
    人名譽之事，為其成立要件。行為人所指摘或傳述之事是否
    「足以毀損他人名譽」，應就被指述人之個人條件以及指摘
    或傳述內容，以一般人之社會通念為客觀之判斷。如行為人
    所指摘或傳述之具體事實，足以使被指述人受到社會一般人
    負面的評價判斷，則可認為足以損害被指述人之名譽。另按
    散佈之文字倘依遣詞用字、運句語法整體以觀，或依其文詞
    內容所引發之適度聯想，以客觀社會通念價值判斷，如足以
    使人產生懷疑或足以毀損或貶抑被害人之人格聲譽，或造成
    毀損之可能或危險者，即屬刑法第310 條所處罰之誹謗行為
    。查被告透過電腦網際網路，以「lstudio 」帳號在「無名
    小站」部落格上及Mobile 01 網站之「兩性與感情討論區」
    發表上開文字，而上開部落格或「兩性與感情討論區」皆可
    供使用網際網路之一般不特定人得隨時上線觀覽，是被告上
    開所為，自有供不特定人觀覽之散佈於眾意圖甚明。次查，
    被告以「天使的愛情故事（序）、(二)、(三)、(四)、(五)待補」為
    標題，發表其與告訴人交往過程系列文章，內容中除刊登告
    訴人之全名，搭配張貼告訴人私人照片，且描述兩人性愛過
    程及告訴人與他人交往細節，其中更有內容「天使也許比較
    無法抵抗物質的誘惑和新世界的刺激」、「天啊，這是什麼
    樣的一個家？爸媽整天酗酒，但對別人的要求倒是不低」、
    「而不是夜夜於酒店笙歌，計算著該從誰那裡弄多少貨，得
    再喝掉多少酒，白天再醉倒躺在藥廠中盤懷裡的日子」、「
    現在的夜生活中，另一群人隨時等著救她，只要她肯付出她
    的肉體」、「如果你有幸成為我的穴兄弟，你和天使現在有
    利益關係，而我們的體液，也有一定的親密」等文字，綜觀
    前後文義，該等內容均足使閱覽者引發告訴人重物慾、以肉
    體確保工作、性關係複雜、家庭狀況不佳之聯想，且依社會
    常情，上開聯想係就個人人格、家庭所為之負面評價，並伴
    隨有對感情不忠、性生活不檢點之貶抑，顯足以毀損他人名
    譽。實則，從被告所登載「天使的愛情故事(三)」中有「也許
    你會覺得她（指告訴人），遊走在許多男人中，將愛情當作
    遊戲，而稱之為Puma，或是被用到破爛的狐狸精，如果你這
    樣想的話，請滾開！！不要再繼續看下去，至今，我都不認
    為天使，這個值得被疼愛的女孩該被這樣批評」等文字，即
    可知被告明知其所發表文章內容足使閱覽者引發上開負面聯
    想，而將毀損或貶抑告訴人之名譽，然被告仍執意登載，豈
    可謂無影響告訴人名譽及誹謗告訴人，被告上開所辯，顯為
    飾卸之詞，委不足採。本件事證明確，被告犯行堪以認定，
    應依法論科。
二、原審以被告犯罪事證明確，認定被告所為，係犯刑法第310
    條第2 項之加重誹謗罪。又被告先後刊載上開文字於公開網
    頁，供不特定多數人閱覽，其詆毀對象同一，且係在密接之
    時間、空間為之，顯係基於單一誹謗犯意之接續數動作，屬
    實質上一罪之接續犯，應論以一加重誹謗罪，經核原審認事
    用法，並無違誤。就量刑方面，原審已詳斟刑法第57條事由
    ，以被告犯罪之動機、目的、利用網際網路可由多人任意閱
    覽、且快速傳播之特性發表上開文章之手段，對告訴人名譽
    所生危害非輕，且迄未與告訴人達成和解，賠償告訴人損失
    ，及被告犯罪後之態度等一切情狀，量處被告拘役50日，如
    易科罰金，以新臺幣1 千元折算1 日。原審對於被告之量刑
    ，亦無違法或濫權裁量之瑕疵。檢察官仍以被告以網路為工
    具發表上開文章，對告訴人名譽造成難以彌補之損害，原審
    量刑過輕為由提起上訴，請求撤銷改判，為無理由，應予駁
    回。
據上論斷，應依刑事訴訟法第455 條之1 第1 項、第3 項、第
368 條，判決如主文。
本案經檢察官張淑美到庭執行職務。
中    華    民    國   100    年    12    月    9     日
                  刑事第二十二庭   審判長法  官   何燕蓉

                                         法  官   錢衍蓁
                                         法  官   吳韻馨
上列正本證明與原本無異。
不得上訴。
                                         書記官   王元佑
中    華    民    國   100    年    12    月    14    日